【裁判字號】    95,聲再,3
【裁判日期】    951128
【裁判案由】    回復名譽
【裁判全文】
臺灣宜蘭地方法院民事裁定               95年度聲再字第3號
再審聲請人  乙○○
再審相對人  蘭陽技術學院（原復興工商專科學校）
法定代理人  甲○○
上列當事人間請求回復名譽事件，再審原告對於本院民國95年5
月2日確定裁定提起再審之聲請，本院裁定如下：
    主  文
再審之聲請駁回。
聲請程序費用由再審聲請人負擔。
    理  由
一、聲請人聲請再審意旨：如附件所示。
二、本件聲請人再審聲明第2 項載為：「原民事裁定、再審判決
    及原本案判決廢棄。」，然本件之緣起，始於為再審聲請人
    對本院91年度簡上字第40號確定判決提起再審之訴，經本院
    以92年度再易字第 1號確定判決駁回其再審之訴，聲請人復
    對於前開已確定之本案判決及再審判決提起再審，然經本院
    92 年度再易字第6號以其聲請再審已經逾期為由，裁定駁回
    其聲請；聲請人旋再先後提起93年度聲再字第 2號、同年度
    聲再字第3號、第6號、94年度聲再字第 1號、95年度聲再字
    第 1號等多件再審之聲請，請求廢棄原確定本案判決、再審
    判決及再審裁定，然均經本院駁回其聲請，再審聲請人仍不
    服而提起本件再審之聲請，是本件自必需先審認本院「95年
    度聲再字第 1號確定裁定」（下稱原裁定）是否具有民事訴
    訟法所規定之再審事由，如確有再審之事由存在，始得再依
    次審認之前本院所為再審聲請之確定裁定、再審判決及確定
    之本案判決有無再審之事由，先此敘明。
三、查本件再審聲請人主張原裁定有民事訴訟法第497 條之再審
    事由，係以原裁定漏未斟酌再審聲請人於原裁定所提出之民
    事聲請再審狀事實及理由第三點至第五點，惟按民事訴訟法
    第497條「依第466條不得上訴於第三審法院之事件，除前條
    規定外，其經第二審確定之判決，如就足影響於判決之重要
    證物，漏未斟酌，....  亦得提起再審之訴。」之所謂「足
    影響於判決之重要證物」，係指當事人提出之證物而言。而
    經本院調閱原裁定案卷查明再審聲請人於該案民事聲請再審
    狀事實及理由第三點至第五點所載內容，均係再審聲請人對
    於本院94年聲再字第1 號及91年度簡上字第40號判決內容之
    意見，並非提出相關證物。則再審聲請人以原裁定有民事訴
    訟法第497條之再審事由，顯無理由。
四、再審聲請人復主張原裁定之受命法官即邱景芬法官係因反動
    政治力之暗中介入而承審該案件，且之前91年度簡上字第40
    號行準備程序時，原係由林翠華法官承審，然其後改由邱景
    芬法官辦理，顯亦可推論係由該反動政治力暗中介入之結果
    ，故原裁定亦有民事訴訟法第496條第1項第13款之再審事由
    等語。按民事訴訟法第496條第1項第13款「當事人發現未經
    斟酌之證物或得使用該證物者。但以如經斟酌可受較有利益
    之裁判者為限。」所規定之「證物」，當然係以與本案有關
    之證物為限。姑且不論本件再審聲請人並未對其所指原裁定
    承辦法官係經「反動政治力暗中介入」而承辦該案件舉出具
    體事證以實其說；其所主張前開事實，亦僅係對於承辦法官
    之個人意見，充其量僅得以之為聲請法官迴避之事由而已，
    並非對於原裁定或本件待證事實提出相關之證據。故再審聲
    請人以此為由提起再審聲請，亦無理由。
五、綜上所述，本件再審聲請人主張本院95年度聲再字第1 號確
    定裁定，有民事訴訟法第497條及同法第496條第1 項第13款
    之再審事由，並無理由，則其提出本件再審之聲請，並請求
    廢棄本院前所為歷次再審確定裁定、再審判決及確定之本案
    判決，均與法不符，應予駁回。至再審聲請人雖於本件民事
    聲請再審狀聲明第1項載「(一) 請法官依法試行和解」等語，
    然查本件已是再審聲請程序，亦無任何法律規定應由法院試
    行和解，如當事人願另行和解，乃屬私法自治範疇，當事人
    自得自行為之，與由法院行使審判權決定當事人之權利義務
    關係有別，故核該項記載並非應受判決事項之聲明，爰不另
    為准駁之諭知，附此敘明。
六、依民事訴訟法第507條、第502條、第95條、第78條，裁定如
    主文。
中    華    民    國    95    年    11    月    28    日
                  臺灣宜蘭地方法院民事庭
                      審判長法  官  林翠華
                            法  官  辜漢忠
                            法  官  張軒豪
正本與原本無異。
本裁定不得抗告。
中    華    民    國    95    年    12    月     1    日
                      書記官  詹玉惠


司法院資訊處製作；財團法人民間司法改革基金會備份。
